臺灣高等法院臺中分院刑事判決　　　　96年度上訴字第1181號
上　訴　人
即　被　告　甲○○
上列上訴人因毒品危害防制條例案件，不服臺灣臺中地方法院中
華民國96年3月27日第一審判決（民國96年度訴字677號，起訴案
號：臺灣臺中地方法院檢察署95年度毒偵字第5919號），提起上
訴，本院判決如下：
    主  文
上訴駁回。
    事  實
一、甲○○曾因違反毒品危害防制條例案件，經原審法院裁定送
    強制戒治，於民國91年3月7日停止處分出監；又因違反毒品
    危害防制條例及竊盜案件，經臺灣臺中地方法院檢察署分別
    以93年偵字第15893號、93年毒偵字第5391號 、92年偵字第
    24698號提起公訴，經原審法院分別判處有期徒刑4月 、4月
    、7月、3月，應執行有期徒刑1年4月確定 ，於95年9月11日
    縮刑期滿出監。詎仍不思悛悔，復基於施用第一級毒品海洛
    因及第二級毒品甲基安非他命之犯意 ，於95年12月6日15時
    許，在臺中縣大甲鎮○○里○○路241號住處 ，以針筒注射
    方式施用第一級毒品海洛因1次；另於95年12月6日上午某時
    ，亦在臺中縣大甲鎮○○里○○路241號住處 ，以置於玻璃
    球燒烤生煙藉供吸食之方式施用第二級毒品甲基安非他命 1
    次。嗣於同年12月6日21時許，在臺中縣大甲鎮○○路○段11
    47巷143號經警持法院核發之搜索票查獲 。並扣得其所有供
    施用第一級毒品所用之注射針筒4支。
二、案經臺中縣警察局大甲分局報請臺灣臺中地方法院檢察署檢
    察官偵查起訴。
    理  由
一、按協商判決除有刑事訴訟法第455條之4第1項第1款 、第2款
    、第4款、第6款、第7款所定情形之一 ，或協商判決違反同
    條第2項之規定者外，不得上訴，刑事訴訟法第455條之10第
    1項定有明文。又刑事訴訟之上訴制度 ，其允許受不利益判
    決之被告得為上訴，乃在許其為自己之利益，請求上級法院
    救濟而設，故被告不得為自己之不利益而提起上訴，亦經最
    高法院著有判例可資遵循（參照最高法院71年台上字第5938
    號、72年台聲字第53號判例）。查本件原審係依檢察官與被
    告之認罪協商而為判決，其所判決之刑度亦與協商合意之內
    容：「被告施用第一級毒品部分願受有期徒刑10月，施用第
    二級毒品部分願受有期徒刑6月之宣告。應執行有期徒刑1年
    2月。」 完全相同，有準備程序筆錄及宣示判決筆錄在卷可
    稽。被告就其施用第二級毒品部分，未具理由，提起上訴，
    經查亦無刑事訴訟法第455條之4第1項第1款、第2款、第4款
    、第6款或第7款所定情形，其上訴為不合法，應予駁回。至
    於被告就施用第一級毒品部分提起上訴，於上訴狀表明：「
    被告於96年3月27日判刑前，在96年1月中旬又觸犯相同，施
    用第一級毒品‧‧‧是屬集合犯‧‧‧。」等語（見本院卷
    第6頁）， 顯係主張其有其他較重之裁判上一罪之犯罪事實
    而聲明上訴，係為被告自己之不利益而上訴，揆諸前揭最高
    法院判例意旨，自非法之所許，而原審判決就此部分，經查
    亦無刑事訴訟法第455條之4第1項第1款、第2款、第4款、第
    7款所定情形，揆諸首揭說明，本件被告之上訴不合法， 應
    予駁回，並不經言詞辯論為之。
二、本件既經本院以被告之上訴為不合法，從程序上予以駁回，
    而檢察官又未提起上訴，則本院既無從為實體上之審理，是
    臺灣臺中地方法院檢察署96年5月4日中檢輝勤96毒偵1731字
    第036870號函送併辦之被告於96年2月8日18時許，在臺中縣
    大甲鎮○○路241號住處內 ，施用第一級毒品海洛因部分，
    本院即無從予以併案審理，應退回由檢察官另行處理，附此
    敘明。
據上論斷，應依刑事訴訟法第367條前段，第372條，判決如主文
。
中　　華　　民　　國　　96　　年　　5　　月　　15　　日
            刑事第二庭    審判長法　官　李　璋　鵬
                                法　官　胡　森　田
                                法　官　蕭  錦  鍾
上列正本證明與原本無異。
施用第一級毒品部分得上訴，其餘不得上訴。
如不服本判決應於收受送達後十日內向本院提出上訴書狀，其未
敘述上訴之理由者並得於提起上訴後十日內向本院補提理由書（
均須按他造當事人之人數附繕本）。
                                書記官　顏　子  良
中　　華　　民　　國　　96　　年　　5 　　月　　16　　日
